# 建设方为客户提供建筑服务后，客户使用三年无偿转让给建设方

提问人：是超梦 y 时间：2022-11-18 11:21:46
陈版主你好，我司遇到一个业务。我司是提供工程服务的，前几年与客户签订工程服务合同，为客户建造某固定资产，并在合同约定，客户使用 3 年后，无偿把固定资产移交给我司。现在客户要把固定资产给到我们，我们遇到的问题是： 1 、该固定资产的入账价值如何确定？？使用名义金额 1 元入账还是需要请评估出具评估报告入账呢？？ 2 、入账的时候能作为营业外收入入账吗？？感谢解答

回答人：chenyiwei
为何“客户使用 3 年后，无偿把固定资产移交给我司”？我司收回后将如何处理，还有无转让或者继续使用的价值？预计使用年限多长？
客户支付的设备购建款项是否足以涵盖本企业的成本并保证获取合理收益？
该资产是否具有专用性，如果不做重大改建则只能由该客户使用？

提问人：是超梦 y 时间：2022-11-22 16:23:16
陈老师您好
在合同签订时候便有这条款的约定，客户使用 3 年后，无偿赠与我司。由于该固定资产为光纤电缆的管道及铺线，客户为房地产公司，为了接入相关的光纤进入小区而与我司签订工程合同。但由于房地产公司后期无法对这些管道线路进行维护，因此会无偿赠送给我司。
我司收回后准备作为固定资产入账，有继续使用的价值。
客户支付的设备构建款项足以覆盖本企业的成本并有相关的收益。
该资产具有专用性
感谢陈版主

回答人：chenyiwei
这种情况，如果是作为房地产公司所开发小区的配套，则房地产公司本身并不是这些通信设备的使用者（只是代购房者向本通信公司采购相关服务），而这些基础设施是向住户提供网络接入服务的载体。因此，本企业铺设光纤并不是销售设备或产品，而是作为提供网络接入服务的一项准备活动。本企业收到房地产企业支付的款项，应按照新收入准则第四十条“企业在合同开始（或接近合同开始）日向客户收取的无需退回的初始费”的相关规定处理，也可以参考《关于企业收取的一次性入网费会计处理的规定》（财会[2003]16号）。
1 、企业铺设光纤的成本按自建固定资产处理，按实际成本计入固定资产成本，完工后转固并计提折旧。
2 、收到房地产企业的款项确认为合同负债，自开始提供网络接入服务时起，在合理确定的服务年限内（一般不短于 10 年）内摊销计入各期营业收入。